臺灣臺南地方法院交通事件裁定　　　　　　　　　　　九十一年度交聲字第二四號
　　移送機關　交通部公路局嘉義區監理所台南監理站
　　受處分人
　　即異議人　甲○○
右列異議人因違反道路交通管理處罰條例案件，對於交通部公路局嘉義區監理所台南
監理站九十一年一月十六日所為之裁決處分（原處分案號：南監五字第裁七四—Ｓ0
0000000號），聲明異議，本院裁定如左：
    主  文
異議駁回。
    理  由
一、聲明異議意旨如異議狀所載（詳見附件）。
二、經查：異議人甲○○於民國九十年十一月二十四日上午九時四十五分許，駕駛車
    牌號碼ＤＦ－九五四六號自用小客車，沿台南市○○○街閃光紅燈之路口由西往
    東方向行駛，途經上開路段與文成路之交岔路口時，適方靖雅騎乘ＺＷＩ－三五
    八號輕型機車，沿台南市○○路○○道閃光黃燈路口由南向北方向行駛，二車於
    路口發生撞及，方靖雅因之受有「左手肘擦傷、右腳膝蓋挫傷」之事實，為異議
    人所不否認，且有本院依職權調閱之警訊筆錄、事故現場蒐證照片及道路交通事
    故調查報告表可稽，應堪信為真實。
三、經查：異議人辯稱其行車時速每小時為十五公里，看清左右一百公尺內均無任何
    來車始直行云云。然查：異議人於警訊中供稱：「我的車速約為每小時三十公里
    ，事故前有看見對方機車，看到時就碰上了」等語；於本件聲明異議中改稱：「
    時速為每小時十五公里，在路口前停止，待觀看橫向文成路上一百公尺均無來車
    ，遂啟動直行穿越文成路」云云。二者之間行車之速度差距竟高達十五公里，且
    異議人如確曾注意左右來車，為何二車發生撞及前始看見方靖雅之機車？足認異
    議人所辯顯有不實。又查：異議人既辯稱其行車時速每小時為十五公里，看清左
    右一百公尺內均無任何來車，則異議人行進一公尺僅需零點二四秒，異議人自駛
    出路口至肇事地點僅約為九點一公尺，約需二秒左右，再加上異議人停車起步所
    需之時間本院粗估約二秒，合計四秒，而方靖雅自一百公尺外四秒內撞及異議人
    ，則方靖雅之時速約需高達每小時達九十公里，然參酌方靖雅所受之傷害僅為「
    左手肘擦傷、右腳膝蓋挫傷」，異議人之小客車僅為右前葉子板凹陷，右前輪圈
    蓋掉落，方靖雅之機車僅為前方塑膠蓋板凹陷等情觀之，顯非時速九十公里所造
    成之損害。再查：異議人之小客車與方靖雅之機車撞擊地點約在交叉路口中心處
    ，亦足認異議人車行至路口前即應看到方靖雅，而未禮讓其先行。
四、按駕駛人駕駛汽車，理應注意遵守道路交通標誌、標線、號誌之指示，並注意汽
    車行駛時，駕駛人應注意車前狀況，並隨時採取必要之安全措施，及閃光黃燈表
    示「警告」，車輛應減速接近，注意安全，小心通過。閃光紅燈表示「停車再開
    」，車輛應減速接近，先停止於交岔路口前，讓幹道車優先通行後認為安全時，
    方得續行，道路交通安全規則第九十四條第三項、道路交通標誌標線號誌設置規
    則第二百一十一條第一項第一、二款，分別定有明文。本件異議人駕車於道路上
    行駛，本應注意上開道路交通安全規則，而案發當時，天候晴、日間自然光線充
    足、柏油路面、路面乾燥、無缺陷、道路上未有任何障礙物、視距復屬良好、號
    誌動作正常等情形以觀，復有台南市○○○道路交通事故調查報告表一紙載明可
    考，據此判斷，客觀上亦無不能注意之情事，其竟疏於注意車前狀況及左右來車
    ，貿然行駛，致與方靖雅所騎乘之機車相撞，是被告之駕駛行為，顯然違反前開
    交通安全規則。
五、此外，方靖雅騎乘輕型機車，違規行駛快車道，雖亦違反交通安全規則，然異議
    人之前述過失違規行為，既與方靖雅之違規行為，併合而為本件車禍肇事之原因
    ，惟異議人之違規行為不能因此相扺而或豁免其責。
六、按汽車駕駛人，爭道行駛有支線道車不讓幹線道車先行情形者，處新臺幣六百元
    以上一千八百元以下罰鍰；次按汽車駕駛人，駕駛汽車違反道路交通安全規則，
    因而肇事致人受傷者，吊扣其駕駛執照三個月至六個月；再按汽車駕駛人有違反
    道路交通安全管理條罰條例第四十五條規定之情形者，除依原條款處罰鍰外，並
    予：記違規點數一點，道路交通安全管理條罰條例第四十五條第九款、第六十一
    條第三項、第六十三條第一項第一款，分別定有明文。因此裁決機關依前開規定
    處異議人罰鍰新台幣六百元，吊扣駕駛執照三個月及記違規點數一點自非無據。
    從而，本件之異議經核顯無理由，故應予以駁回。
七、據上論斷，應依道路交通案件處理辦法第十八條，裁定如主文。
中      華      民      國      九十一    年      四    月      十七    日
                              臺灣臺南地方法院交通法庭
                                  法  官  蔡  直  青
右正本證明與原本無異
如不服本裁定應於送達後五日內向本院提出抗告狀
                                  書記官  孫  鈴  堯
中      華      民      國      九十一    年      四    月      十九    日
